【裁判字號】    90,上易,2266
【裁判日期】    901127
【裁判案由】    竊盜
【裁判全文】
臺灣高等法院臺中分院刑事判決                    九十年度上易字第二二六六號
    上  訴  人  臺灣南投地方法院檢察署檢察官
    被      告  丙○○
右上訴人因竊盜案件，不服臺灣南投地方法院八十九年度易字第五六五號中華民國九
十年八月卅一日第一審判決（起訴案號：臺灣南投地方法院檢察署八十九年度偵字第
一七七五號），提起上訴，本院判決如左：
      主    文
上訴駁回。
      理    由
一、本案經本院審理結果，認被告丙○○被訴竊盜犯行係屬不能證明，其證據及理由
    ，業據第一審判決書理由欄記載甚詳，爰引用之（如附件）。原審以不能證明被
    告犯罪，而依刑事訴訟法第三百零一條第一項規定，諭知無罪之判決，經核認事
    用法，並無不合，檢察官上訴意旨雖以被害人乙○○雖未於八十九年二月十五日
    領取五萬元，惟其確係於同年月一日自郵局領取五萬元，而乙○○係於八十九年
    二月十七日、十八日失竊上開物品，距八十九年四月十三日製作警訊筆錄時，已
    近二月之久，時間不短，且其年近八十歲，難期其準確記憶領錢之日期，尚難僅
    因領款日期記憶有誤，遽認其於警訊中所供全無可採，況被告於八十九年二月十
    七、十八兩日，均有至被害人住處，且於離去後，被害人即發現失竊二萬二千元
    及戒指、五百元，且除被告外，並無其他人至被害人處等情，迭經被害人於警偵
    訊及原審中供述綦詳，另被告確於八十九年四月十三日上午十一時許，至被害人
    甲○○住處欲找甲○○之妻，證人蔡世平復於八十九年四月十三日下午二時許，
    見被告蹲在被害人江某住處東張西望，而後由該處後方走去等情，業據證人蔡徐
    勤英、蔡世平於警偵訊中供證在卷，核與甲○○住處後門被破壞後，進入行竊之
    時間係八十九年四月十三日下午二時至六時乙節相符，再參以被告所述該日之不
    在場證明，經查證後，均不成立，亦足以證明甲○○住處失竊之物品，係被告所
    竊亦明，原審遽為無罪諭知，尚有未洽云云，惟本件被害人及在場證人均未親眼
    目睹被告有竊盜之犯行，而被害人與證人所為供述縱然證明被告於案發時間曾至
    被害人住處找人或附近走動屬實，亦不能據以推測被告之竊盜罪行，業據原審判
    決論述詳確，又質之被害人乙○○於本院亦供承伊係於八十九年二月一日至郵局
    領取五萬元後，將錢全部一起放在床邊，於二月十七日被偷走二萬二千元，而留
    下二萬八千元未偷走云云，其所供領錢時日與警訊所供係八十九年二月十七日顯
    有未符，且所領五萬元既全部一起放在一起，為何僅失竊其中二萬二千元，被害
    人指述有違常情，此外亦乏其他積極事證，足認被告竊盜犯行，則被告告所辯縱
    屬不能證明案發之際其有不在場，亦無從遽律被告之罪責，公訴人上訴認應就被
    告予以論罪科刑，而指摘原判決不當，為無理由，應予駁回。
二、據上論斷，應依刑事訴訟法第三百七十三條、第三百六十八條，判決如主文。
本案經檢察官丁○○到庭執行職務。
中      華      民      國      九十     年      十一     月    二十七  日
                                    臺灣高等法院臺中分院刑事第一庭
                                          審判長法  官  陳  紀  綱
                                                法  官  陳  登  源
                                                法  官  蕭  錦  鍾
右正本證明與原本無異。
不得上訴。
                                                書記官  蘇  昭  文
中    華      民      國      九十     年      十一     月    二十八  日
                                                                        Ｉ


司法院資訊處製作；財團法人民間司法改革基金會備份。
